# 请教陈版：处置权益法核算的长期股权投资部分股权如何会计处理

提问人：fzxxx 时间：2018-05-04 11:42:42
A公司原持有B公司20%的股权，并委派人员担任被投资单位的董事，具有重大影响，以权益法进行核算，初始投资成本为 2 亿元。截止 2017 年 10 月底，B公司亏损金额较大，A公司累计确认的投资损失为 5000 万元，长期股权投资账面价值为 15000 万元。 2017 年 11月，A公司出售对B公司投资的5%的股权，购买方为独立的第三方C公司，交易价格5,000万元，每股 1 元。处置部分股权后，A公司不再委派人员担任B公司的董事，对B公司不再具有重大影响。截止 2017 年 10 月底，被投资单位B公司的净资产为 80000 万元，实收资本10 亿元，未分配利润-20000万元，（ 2018 年 2 月，D公司及其他战略投资者向B公司增资 25 亿元，增资价格为每股 3 元，增资后A公司持有B公司的股权比例变为9%。） 2.问题 A司处置对B公司5%的股权应如何进行会计处理？对于剩余股权如何计量？

回答人：chenyiwei
A公司应按《企业会计准则第 2 号——长期股权投资（ 2014 年修订）》第十四条第一款规定处理。丧失重大影响后应作为可供出售金融资产核算，后续按成本计量的可能性较大。丧失控制权之日的成本可按出质股权给第三方的价格按比例推算。同时，期末应谨慎考虑剩余股权是否减值，对照《企业会计准则第 22 号——金融工具确认和计量》第四十一条的规定考虑是否需计提减值准备。